臺灣臺北地方法院民事裁定
110年度亡字第71號
聲  請  人  林顏淑女



失  蹤  人  顏中本  
上列聲請人聲請宣告顏中本死亡事件，本院裁定如下：
    主  文
宣告顏中本（男，民國00年0月00日生，身分證統一編號：Z0000
00000號，失蹤前戶籍地址：臺北市○○區○○路000號4樓）於民國
一○三年三月二十九日下午十二時死亡。
聲請程序費用由顏中本遺產負擔。
    理  由
一、聲請意旨略以：聲請人林顏淑女與失蹤人顏中本為姐弟，聲
    請人長年未獲顏中本音訊，現因親弟顏中益不幸於民國110
    年3月5日死亡，聲請人為辦理繼承而向桃園○○○○○○○○○調取
    顏中益繼承人之戶籍謄本，查得顏中本之戶籍謄本記載顏中
    本早於71年8月22日出境，於96年3月29日遷出其所設籍之戶
    籍地，變更戶長為其子顏建立，聲請人為辦理顏中益之繼承
    ，須確認與釐清顏中益之繼承人狀況，且顏中本子女亦向聲
    請人表示無顏中本音訊與消息甚久。又失蹤人前經本院於11
    0年8月31日准予公示催告裁定在案，現申報期間屆滿，未據
    失蹤人陳報其生存，或知其生死者陳報其所知，為此聲請宣
    告失蹤人死亡等語。
二、按失蹤人失蹤滿7年後，法院得因利害關係人或檢察官之聲
    請，為死亡之宣告；失蹤人為80歲以上者，得於失蹤滿3年
    後，為死亡之宣告；又受死亡宣告者，以判決內所確定死亡
    之時，推定其為死亡；前項死亡之時，應為前條各項所定期
    間最後日終止之時，民法第8條第1、2項、第9條第1、2項前
    段分別定有明文。　　
三、經查，聲請人上開主張之事實，業據其提出兩造戶籍謄本影
    本、顏中益除戶謄本影本等件為證(見本院卷第13至17頁)，
    復經本院依職權查詢失蹤人個人資料、96年迄今之健保就醫
    資料、勞保資料、在監在押全國記錄表、前案紀錄表、入出
    境資料、96年迄今財產及所得申報資料、失蹤人自96年4月
    迄今是否曾辦理護照更換等手續、失蹤人死亡資料或治喪殯
    葬紀錄、失蹤人自96年4月迄今是否曾向戶政機關辦理任何
    手續，皆無顏中本之相關資料乙節，有個人基本資料查詢結
    果、健保Web IR查詢系統、勞保局Web IR查詢系統、臺灣高
    等法院在監在押全國記錄表、臺灣高等法院被告前案紀錄表
    、入出境資訊連結作業、稅務電子閘門財產所得調件明細表
    、臺北○○○○○○○○○110年8月11日北市萬戶資字第1106006269
    號函、新北市政府殯葬管理處110年8月11日新北殯館字第11
    05077798號函、臺北市政府殯葬管理處110年8月16日北市殯
    儀二字第1103010248號函、外交部領事事務局110年8月20日
    領一字弟0000000000號函等件附卷可參(見本院卷第27至75
    頁、第83至91頁)，並有本院110年8月31日公示催告裁定及
    本院網路公告列印頁附卷可稽。今申報期屆滿，未據失蹤人
    陳報其生存，或知其生死者陳報其所知，自得聲請對之為死
    亡宣告。故聲請人聲請對失蹤人為死亡宣告，核無不合，應
    予准許。　　
四、失蹤人自96年3月29日失蹤，計至103年3月29日，已屆滿7年
    ，自應推定其於是日下午12時為死亡之時，准予依法宣告。
    　　
五、爰依家事事件法第154條第3項裁定如主文。　
中　　華　　民　　國　　111 　年　　3 　　月　　9　　日
                  家事法庭    法　  官    蘇珍芬
以上正本係照原本作成。
如不服本裁定應於送達後10日內向本院提出抗告狀，並繳納抗告
費新臺幣1,000元。
                              書 記 官    羅  蓉
中　　華　　民　　國　　111 　年　　3 　　月　　9 　　日